臺灣士林地方法院民事判決　　　　　　　　94年度訴字第91號
原　　　告　乙○○
被　　　告　甲○○
上列當事人間損害賠償事件，本院於民國94年3月18日言詞辯論
終結，並判決如下：
    主  文
被告應給付原告新台幣陸萬元，及自民國九十三年十月二十三日
起至清償日止，按年息百分之五計算之利息。
原告其餘之訴駁回
訴訟費用由被告負擔二分之一，餘由原告負擔。
本判決第一項得假執行。但被告如於執行標的物拍定、變賣或物
之交付前，以新台幣陸萬元為原告預供擔保，得免為假執行。
原告其餘假執行之聲請駁回。
    事實及理由
一、原告起訴主張：兩造為夫妻關係，緣被告於民國93年5 月25
    日晚間8 時40分許，在台北市士林區○○○路3 號8 樓之2
    之故意，將伊壓倒在客廳沙發上並動手毆打，伊為反抗而抓
    發上徒手毆打及以腳踢之，致伊受有左下眼皮及左眉外上方
    各1 處瘀腫、右手中指、小指、左手食指、中指及小指近端
    指間關節皮下瘀血、頸部疼痛、頭暈噁心、左大腿內側疼痛
    ，以及3 、4 腰椎椎間盤突出、4 、5 、6 頸椎椎間盤突出
    之傷害。伊為此有一段時間未能外出作生意，因臉部及頭部
    瘀青，於參加職訓時需配戴墨鏡，備受異樣眼光，身心受創
    ，復因頭、頸部受傷之後遺症，時常感到偏頭痛、腰痛，背
    、頸部無法能活動自如，肉體上遭受很大痛苦，影響伊工作
    及操持家務，更造成心理的嚴重傷害、自信心崩潰。爰依民
    法侵權行為之法律規定，請求被告為精神上之損害賠償等語
    ；並聲明：（一）被告應給付原告新台幣（下同）100 萬元
    ，及自起訴狀繕本送達翌日起至清償日止，按年息百分之5
    計算之利息。（二）原告願供擔保，請准宣告假執行。
二、被告則以：伊於93年5 月25日發現原告偷賣伊所有房子，乃
    要求原告拿出合約書，原告卻稱伊無權過問，伊因而拉原告
    之手，要原告取出合約書，原告就捏伊領帶，致伊將要窒息
    ，始取煙灰缸敲原告的手；伊並未將原告壓在沙發上毆打；
    為顧及夫妻和諧，就原告對伊傷害部分，伊已於刑事案件審
    理中撤回告訴；至於刑事案件之證人係受到原告之影響，證
    詞並不實在，伊對於刑事案件認定伊有罪部分，亦已提起上
    訴。另原告於本件審理中提出之台北市立聯合醫院陽明院區
　　診斷證明書上所載原告所受3 、4 腰椎椎間盤突出、4 、5
    、6 頸椎椎間盤突出之傷害，與當天雙方之爭執拉扯並無關
    聯，均為原告之舊疾，伊先前即曾帶原告至中醫診所就診云
    云，資為抗辯；並聲明：（一）原告之訴駁回。（二）如受
    不利之判決，願供擔保請准宣告免為假執行。
三、經查，原告主張：兩造於93年5 月25日晚間8 時40分許，在
    台北市士林區○○○路3 號8 樓之2
    發生口角爭執，被告因而將伊壓倒在客廳沙發上並動手毆打
    ，伊為反抗而抓住被告之領帶，被告即取煙灰缸打伊手部，
    並再將伊壓在沙發上徒手毆打及腳踢，致伊受有左下眼皮及
    左眉外上方各1 處瘀腫、右手中指、小指、左手食指、中指
    及小指近端指間關節皮下瘀血、頸部疼痛、頭暈噁心、左大
    腿大側疼痛之傷害各節，有其於被告被訴傷害之刑事案件偵
    審中提出之台北市立陽明醫院甲種診斷證明書影本乙紙附於
    臺灣士林地方法院檢察署93年度偵字第5989號偵查案卷可稽
    ，有該案影卷併卷可參。核與證人即兩造之女陳孟每於前開
    刑事偵查案件調查中證述：那天爸（即被告）有打媽（即原
    告），在客廳沙發上打的，媽躺在沙發上，爸將她壓著打，
    媽有反抗，拉爸的領帶，爸就就拿煙灰缸打媽的手，媽就放
    手，後來二人停了一會兒，.... ， 剛好媽媽的手機響，但
    媽沒有接，爸很生氣將手機掃到地上，爸又走過去將媽壓著
    打，... 媽有反抗，但沒有打爸，後來爸打了媽一拳，又踢
    了一腳.... 媽 要打電話，爸不讓媽打，爸將電話搶下，並
    用電話筒打媽的頭... 」等語（見前開偵查卷內45頁93年7
    月2 2 日檢察官訊問筆錄），大致相符。堪認被告抗辯：於
    兩造發生口角爭執中，僅曾以煙灰缸敲打原告手部云云，無
    非避重就輕之詞，尚難採取。是原告主張：於上揭時地遭被
    告毆打，致受有臉、手部及頸部疼痛、頭暈噁心，以及左大
    腿內側疼痛之傷害等情，應堪信為真實。惟查，原告主張：
    被告於上揭傷害行為，尚導致伊受有3 、4 腰椎椎間盤突出
    、4 、5 、6 頸椎椎間盤突出之傷害云云，固據其於本件審
    理時另提出其於94年2 月17日至臺北市立聯合醫院陽明院區
    就診、而由該院於當日所開具之診斷證明書乙紙為證；惟查
    ，被告已否認原告所受上揭傷情與當日兩造爭執拉扯之所為
    有何關聯；除抗辯：該等傷害均為原告之舊疾等語外，並提
    出由聰明中醫診所於94年2 月19日開具、載明原告曾因頭痛
    、肩背腰痛、胸內痛及頸項強之病症，於85年2 月23日至90
    年11月5 日至該診所就診之診斷證明書影本乙紙為據。是自
    難僅憑原告於本院審理中始行提出、未載明傷害原因之上揭
    診斷證明書，即遽認該傷情與被告毆打傷害之行為間確有因
    果關係。原告復陳述：伊認伊已無須再提出相關診斷證明，
    請依現有證據為判斷，並無其他主張及舉證等語明確（見本
    院94年3 月18日言詞辯論筆錄）。則其主張：伊所受3 、4
    腰椎椎間盤突出、4 、5 、6 頸椎椎間盤突出之傷害亦係遭
    被告毆打所致，應由被告負賠償之責云云，自乏所據。
四、按因故意不法侵害他人之權利者，負損害賠償責任；又不法
    侵害他人之身體、健康，被害人雖非財產上之損害，亦得請
    求賠償相當之金額，民法第184 條第1 項前段、第195 條第
    1 項分別定有明文。經查：原告確係因被告故意不法傷害之
    侵權行為致受有左下眼皮及左眉外上方各1 處瘀腫、右手中
    指、小指、左手食指、中指及小指近端指間關節皮下瘀血、
    頸部疼痛、頭暈噁心、左大腿內側疼痛傷之傷害，已如前述
    ；是其肉體及精神自受有相當之痛苦。本院斟酌原告傷情，
    事件發生之過程及原因、兩造所陳報之身分、地位、資力及
    本院所調取兩造財產資料等一切情狀，認原告請求賠償慰撫
    金100 萬元，實屬過高，而應以6 萬元為允當。
五、從而，原告依據民法侵權行為之法律關係，於請求被告給付
    原告6 萬元，並自起訴狀繕本送達翌日即93年10月23日起至
    清償日止，按年息百分之5 計算之利息之範圍內，為有理由
    ，應予准許，逾此部分為無理由，應予駁回。又本件原告勝
    訴部分，所命被告給付之金額未逾50萬元，應依職權宣告假
    執行，被告則陳明願供擔保，聲請宣告免為假執行，爰酌定
    相當之擔保金額宣告之；至於原告其餘假執行之聲請，因訴
    之駁回而失所依據，不予准許。
六、因本案事證已臻明確，兩造其餘主張陳述及所提之證據，均
    毋庸再予審酌，附此敘明。
七、據上論結：本件原告之訴一部有理由、一部無理由，依民事
    訴訟法第79條、第389 條第1 項第5 款、第392 條判決如主
    文。
中　　華　　民　　國　　94　　年　　3 　　月　　29　　日
                  民事第二庭  法  官  李瑜娟
以上正本證明與原本無異。
如對本判決上訴須於判決送達後20日內向本院提出上訴狀。
中　　華　　民　　國　　94　　年　　4 　　月　　 1　　日
                              書記官  吳政洋
